【裁判字號】    95,易,20
【裁判日期】    950407
【裁判案由】    傷害等
【裁判全文】
臺灣花蓮地方法院刑事判決                95年度易字第20號
公  訴  人  臺灣花蓮地方法院檢察署檢察官
被      告  乙○○
            甲○○
上列被告等因傷害等案件，經檢察官提起公訴（94年度偵字第
4358號），本院判決如下：
    主  文
乙○○共同傷害人之身體，累犯，處有期徒刑參月，如易科罰金
，以參佰元折算壹日。又以加害生命之事恐嚇他人致生危害於安
全，累犯，處拘役肆拾日，如易科罰金，以參佰元折算壹日。
甲○○共同傷害人之身體，處有期徒刑貳月，如易科罰金，以參
佰元折算壹日。
    事  實
 一、乙○○前於民國92年間因藏匿人犯案件，經台灣高等法院
     花蓮分院判處有期徒刑4月確定在案，於92年2月21日易科
     罰金執行完畢，竟不知悔改。緣乙○○與其妹妹甲○○及
     丙○○均為酒店同事關係，因乙○○、甲○○懷疑丙○○
     慫恿客人不要點其等坐檯而懷恨在心，竟基於共同傷害之
     犯意聯絡，於94年11月19日下午2時許，在花蓮市○○○街
     某巷口，先由乙○○將丙○○拉下車並徒手打其巴掌及拉
     丙○○之頭部撞擊地面，甲○○隨後加入以徒手毆打丙○○並踹踢之，致丙○○受有臉、頭皮及頸挫傷及腦震盪、
     髖、大腿及踝之表淺損傷等傷害，嗣後，乙○○復另行起
     意，基於恐嚇之故意，當場向丙○○嚇稱：「妳以為妳是
     誰，要給妳死」等語，使丙○○心生畏怖，致生危害於其
     安全。嗣丙○○經人送醫後報警，始查獲上情。
二、案經被害人丙○○訴由花蓮縣警察局花蓮分局報告台灣花蓮
    地方法院檢察署檢察官偵查起訴。
    理  由
一、按被告以外之人於審判外之陳述雖不符刑事訴訟法第159 條
    之1至159條之4等4條之規定，而經當事人於審判程序同意作
    為證據，法院審酌該言詞陳述或書面陳述作成時之情況，認
    為適當者，亦得為證據；當事人、代理人或辯護人於法院調
    查證據時，知有刑事訴訟法第159條第1項不得為證據之情形
    ，而未於言詞辯論終結前聲明異議者，視為有前項之同意，
    刑事訴訟法法第159條之5定有明文。查公訴人以證人丙○○
    於警詢中之證詞為證據，被告2人於本院言詞辯論終結前均
    未對上開證據表示異議，參照前開說明，證人丙○○於警詢
    中之證言業經擬制同意而有證據能力，且經本院審酌亦無較
    不可信之情形，本院自得採為證據，應先敘明。
二、訊據被告乙○○、甲○○固不否認被告乙○○與告訴人丙○○於上揭時間、地點發生爭執，被告乙○○另坦承打告訴人
    巴掌並拉扯其頭髮，惟被告2 人均矢口否認有何傷害及被告
    乙○○有何恐嚇犯行，被告乙○○辯稱：當時係因伊與告訴
    人發生爭執，兩人一起跌在地上，告訴人先咬伊之大腿，伊
    才毆打告訴人二巴掌云云；被告甲○○則辯稱：伊當時見到
    被告乙○○與告訴人發生爭執，所以就上前分開二人，並沒
    有加入毆打告訴人云云，然查：
（一）於上開時間、地點被告2 人及告訴人共同搭車返回公司，
      被告乙○○將告訴人拉下車至車旁之菜園附近，並打告訴
      人巴掌並以其頭部撞擊地面，嗣後被告甲○○加入毆打行
      列，被告2 人輪流將告訴人之頭部壓在地上並毆打之，其
      間被告乙○○曾拖行告訴人，被告甲○○亦有拉扯、毆打
      、踹踢告訴人之動作，最後被告乙○○並稱「你以為你是
      誰，要給妳死」一語，致告訴人心生畏懼等情，業據證人
      即告訴人丙○○於本院審理中證述明白，衡以證人丙○○
      於警詢及本院審理中就被告2 人共同傷害及被告乙○○恐
      嚇之過程均為大致相符之證述，且核告訴人於案發後立即
      送醫，當時所受之傷勢為臉、頭皮、頸挫傷及腦震盪、髖
      、大腿及踝之表淺損傷等傷害，有財團法人佛教慈濟綜合
      醫院診斷證明書乙份在卷可稽，觀其所受之傷勢，均與證
      人丙○○前揭證述遭毆打之情形相符，故堪信證人丙○○
      上開證詞為真實可採。足認被告2 人均有共同傷害告訴人
      之犯行，被告乙○○並有恐嚇之犯行。至被告乙○○雖辯
      稱係因告訴人先咬傷其大腿，其方打告訴人巴掌云云，然
      本案係被告乙○○先將告訴人拉下車後而發生，此為被告
      乙○○於本院審理中所不否認，足認被告乙○○早有傷害
      告訴人之故意，其前開所辯係告訴人先咬傷其大腿方還手
      云云，並不可採，併此敘明。
（二）證人丁○○雖於本院審理中證稱：被告乙○○與告訴人在
      車上就有拉扯，下車後2 人繼續在地上互相拉扯，可能因
      此造成告訴人受有傷害，當時被告甲○○並未加入毆打告
      訴人，而係上前拉開被告乙○○及告訴人，被告乙○○也
      沒有對告訴人說「要給妳死」一語云云，然查，證人丁○○於本院審理中已證稱：當時很暗，看不清楚誰先動手等
      語，可知，證人丁○○雖為在場之人，但在當時天色昏暗
      之情形下，已難認其目睹案發之全部過程，其上開證詞之
      真實性已非無疑；況查，案發時被告乙○○係因與告訴人
      就客人問題在車上已發生口角爭執，被告乙○○先將告訴
      人拉下車，並打告訴人巴掌等情，業據證人丙○○於本院
      審理中證述明白，並為被告乙○○所是認，然證人丁○○
      卻於本院審理中證稱：被告乙○○在車上並無抱怨告訴人
      之話語，伊不知道雙方是否因為客人的事才發生衝突，可
      能是因為雙方都喝酒醉才會在下車後互相拉扯，且伊並沒
      有見到被告乙○○打告訴人巴掌等語，是均與事實不符，
      顯見證人丁○○上開於本院審理中之證詞係迴護被告2 人
      所為，並不可採，故難以證人丁○○上開證詞為被告2 人
      有利之認定，附此敘明。
（三）綜上，足認被告2人確有共同毆打告訴人，被告乙○○並
      有恐嚇告訴人之犯行，被告2人上開辯詞均不可採。本案
      事證明確，被告2人犯行洵堪認定，應予依法論科。
二、核被告乙○○所為，係犯刑法第277條第1項之普通傷害罪、
    第305條之恐嚇危害安全罪。被告甲○○所為，係犯刑法第
    277 條第1項之普通傷害罪。被告2人就前開傷害罪間，有犯
    意聯絡及行為分擔，均為共同正犯。被告乙○○所犯上開2
    罪，犯罪各別，罪名不同，應分論併罰。又被告乙○○有如
    事實欄所示之前科紀錄，並於92年2月21日易科罰金執行完
    畢，有台灣高等法院被告前案紀錄表1份附卷可查，其於刑
    之執行完畢後，5年內再犯本件有期徒刑以上之罪，為累犯
    ，均應依刑法第47條之規定，各加重其刑。爰審酌被告乙○○有藏匿人犯之前科，被告甲○○有妨害婚姻之前科（未構
    成累犯），有台灣高等法院被告前案紀錄表2份在卷可佐，
    被告2人犯罪之動機、手段、告訴人所受傷害之程度、渠等
    迄今尚未與告訴人達成和解，及被告乙○○犯罪後坦承部分
    犯行、被告甲○○犯罪後未坦承犯行之態度等一切情狀，分
    別量處如主文所示之刑，並均諭知易科罰金之折算標準。
據上論斷，應依刑事訴訟法第299條第1項前段，刑法第28條、第
277條第1項、第305條、第47條、第41條第1項前段，罰金罰鍰提
高標準條例第1條前段、第2條，判決如主文。
本案經檢察官張立言到庭執行職務。
中    華    民    國     95   年      4    月   7     日
                   臺灣花蓮地方法院刑事第二庭
                             審判長法  官  李豫雙
                                   法  官  林韋岑
                                   法  官  俞秀美
以上正本證明與原本無異。
如對本判決不服，應於送達後10日內，向本院提出上訴狀。（應
抄附繕本）告訴人或被害人如對於本判決不服者，應具備理由請
求檢察官上訴，其上訴期間之計算係以檢察官收受判決正本之日
期為準。
                                   書記官
中    華    民    國     95   年      4    月   7     日
附錄本判決論罪之法律條文：
刑法第277條第1項：
傷害人之身體或健康者，處3年以下有期徒刑，拘役或1000元以
下罰金。
中華民國刑法第305條
以加害生命、身體、自由、名譽、財產之事，恐嚇他人致生危害
於安全者，處2年以下有期徒刑、拘役或300元以下罰金。


司法院資訊處製作；財團法人民間司法改革基金會備份。
